臺灣高雄地方法院民事判決　　　　　　　 95年度訴字第963號
原　　　告　丁○○
被　　　告　癸○
　　　　　　庚○○
訴訟代理人　許龍升律師
　　　　　　吳春生律師
被　　　告　己○○
　　　　　　戊○○
訴訟代理人　乙○○
上列當事人間清償借款事件，本院於民國96年11月23日言詞辯論
終結，判決如下：
  主  文
被告應連帶給付原告新台幣捌萬陸仟貳佰肆拾貳元及自民國九十
年三月三十一日起至清償日止按週年利率百分之十八點二五計算
之利息，並自民國九十年三月二十七日起至清償日止按週年利率
百分之零點二計算之違約金。
原告其餘之訴駁回。
訴訟費用由被告連帶負擔百分之五，餘由原告負擔。
本判決第1 項得假執行。但被告癸○、庚○○、戊○○如以新台
幣捌萬陸仟貳佰肆拾貳元為原告預供擔保，得免為假執行。
原告其餘假執行之聲請駁回。
    事實及理由
一、被告己○○、戊○○經合法通知，未於言詞辯論期日到場，
    核無民事訴訟法第386 條各款所列情形，爰依原告之聲請，
    由其一造辯論而為判決。
二、原告主張：被告癸○向其要求借款，經協調於民國78年8 月
    22日，由被告庚○○、己○○、戊○○之被繼承人郭張木莉
    提供所有如附表一所示房地供擔保，向訴外人丙○○、壬○○、辛○○○、子○○各借款新台幣（下同）20萬元、20萬
    元、10萬元、10萬元合計60萬元，並由被告庚○○及癸○為
    連帶債務人，約定借款期限為1 個月，利息按每百元每日5
    分即週年利率18.25 ％計算，遲延利息按每百元每日1 角即
    週年利率36.5％計算，違約金亦按每百元每日1 角即週年利
    率36.5％計算，另由被告癸○、庚○○及訴外人郭張木莉簽
    發及交付如附表二之本票5 張，作為借款憑據及擔保，且約
    定如未依約還款時，該本票即作為懲罰性加重責任之違約金
    ，該借款業已於78年8 月23日交付，因債務人未依約還款，
    曾聲請本院以80年度執字第4889號拍賣抵押物執行事件（下
    稱系爭執行事件），拍賣如附表一所示房地，丙○○、壬○○、辛○○○、子○○受分配後，分別尚有319,024 元、31
    9,024 元、159,504 元、159,504 元債權，及上開本金各自
    81年1 月15日起至清償日止之利息、違約金未受清償，郭張
    木莉於86年7 月18日死亡，被告庚○○、己○○、戊○○未
    聲明拋棄繼承或限定繼承，應繼承上開郭章木莉之債務，而
    丙○○、壬○○、辛○○○、子○○將上開債權讓與原告，
    除丙○○前已聲請對被告庚○○、癸○及訴外人郭張木莉發
    支付命令確定外，其餘債權均尚未判決確定，爰依消費借貸
    、繼承及債權轉讓之法律關係，請求被告庚○○、癸○、己○○、戊○○連帶清償上開債務（原訴請給付受讓丙○○部
    分業經撤回，並經被告庚○○同意，另被告癸○、己○○、
    戊○○於受送達撤回筆錄之日起10日內未提出異議，詳本院
    卷第366 頁、第377 頁起）。並聲明：(一)被告應連帶給付原
    告638,032 元及其中40萬元自90年3 月31日起至清償日止按
    週年利率18.25 ％計算之利息，並自81年1 月15日起至清償
    日止按週年利率20％計算之違約金；(二)原告願供擔保，請准
    宣告假執行。
三、被告癸○抗辯：僅向原告借款1 次，借款金額為30萬元，原
    告以金主要求保障為由，一再要求換簽本票，卻未交還原簽
    交之本票，郭張木莉不識字，印鑑證明及如附表一所示房地
    之文件由伊保管，錢係伊所借，除本件外，未另向原告或其
    金主借款；被告庚○○抗辯：伊雖授權被告癸○於抵押借款
    切結書上簽名，然否認原告或其金主有交付借款，又本件債
    權即使存在，亦已罹於時效，且違約金約定過高，請求酌減
    ，被告己○○、戊○○於本院94年度執字第55034 號、第55
    035 號清償票款事件中已被執行扣薪，該被扣金額應予扣除
    ；被告戊○○抗辯：郭張木莉不識字，不可能提供如附表一
    所示房地設定抵押借款，否認有交付借款60萬元，又本件借
    款即使存在，應已罹於時效，且利息、違約金等從權利亦均
    歸於消滅，況違約金之約定過高，再者，本件債權與本院95
    年度訴字第999 號兩造間清償借款事件之債權係屬同一，僅
    重複設定抵押權、簽立債權證明，被告癸○、庚○○、戊○○均聲明：(一)原告之訴及假執行之聲請均駁回；(二)如受不利
    判決，願供擔保，請准免為假執行。被告己○○未於言詞辯
    論期日到場，亦未於準備程序到場或提出準備書狀作說明或
    爭執。
四、原告就其上開主張郭張木莉提供擔保借款，被告癸○、庚○○擔任連帶債務人，聲請系爭執行事件拍賣、受償，郭張木
    莉死亡，被告庚○○、己○○、戊○○應繼承郭章木莉債務
    ，及其受債權轉讓之事實，業已提出抵押權設定契約書、抵
    押借款切結書、本院執行處通知及分配表、本院未聲明拋棄
    繼承或限定繼承函、繼承系統表各1 份、戶籍謄本6 份、存
    證信函4 份、債權讓與證明書3 份為證（詳本院卷第7 頁、
    第8 頁、第62頁、第13頁起、第21頁起、第128 頁、第314
    頁起），且經證人辛○○○證稱略以：確將債權轉讓與原告
    等語（詳本院卷第294 頁第4 行），證人呂菊攣證稱略以：
    透過原告介紹，伊以媳婦壬○○名義借錢給被告癸○，債權
    業已轉讓予原告等語（詳本院卷第302 頁起），而被告癸○
    、庚○○、己○○仍執上開情詞置辯，則本院爭執即在於：
    (一)郭張木莉有無向壬○○、辛○○○、子○○各借款20萬元
    、10萬元、10萬元，該借款已否交付？(二)本件消費借貸契約
    經系爭執行事件分配清償後，尚得請求之本金為若干？(三)本
    件消費借貸契約之債權有無讓與原告？(四)原告請求給付之本
    金、利息、違約金有無理由？本院分述判斷意見如下：
  (一)關於郭張木莉有無向壬○○、辛○○○、子○○各借款20萬
    元、10萬元、10萬元，該借款已否交付：
    1.依原告提出之抵押權設定契約書、抵押借款切結書（詳本
      院卷第7 頁）所記載：訴外人郭張木莉於78年8 月22日，
      以如附表一所示房地設定抵押權供擔保，向壬○○、辛○○○、子○○各借款20萬元、10萬元、10萬元，並由被告
      癸○、庚○○擔任連帶債務人，且被告癸○自承確有在抵
      押權設定契約書上簽名，有借用30萬元（詳本院卷第183
      頁準備程序筆錄、第385 頁言詞辯論筆錄），被告庚○○
      自承授權被告癸○於抵押借款切結書上簽名（詳本院卷第
      201 頁民事答辯(一)狀第8 行），被告戊○○自承郭張木莉
      授權被告癸○借款（詳本院卷第123 頁），參酌郭張木莉
      為被告庚○○之母，被告癸○為被告庚○○之妻（詳本院
      卷第16頁、第15頁戶籍謄本），且如附表一所示房地設定
      抵押權時，係由郭張木莉提出印鑑證明，並以印鑑證明上
      所示印章蓋用於相關登記申請文件後辦理，有高雄市政府
      地政處前鎮地政事務所95年6 月13日高市地政三字第0950
      005410號函及所附申請登記文件附卷可稽（詳本院卷第83
      頁起），足見郭張木莉確曾授權被告癸○就如附表一所示
      房地設定抵押權供擔保，向壬○○、辛○○○、子○○各
      借款20萬元、10萬元、10萬元，並由被告癸○、庚○○擔
      任連帶債務人，被告己○○辯稱郭張木莉未提供擔保以借
      款，尚無可採。
    2.又原告持有之抵押權設定契約書上另記載「78年8 月23日
      全部借款已收到無訛」，並於該記載下方緊接處，簽寫「
      郭張木莉」等字，且蓋有手印及郭張木莉之印章（上開前
      鎮地政事務所函所附抵押權設定契約書上無此記載、簽名
      、捺印、蓋章），而依肉眼觀察，該郭張木莉之印章印文
      ，無論大小、編排、字體、神韻均與前鎮地政事務所函所
      附抵押設定文件及印鑑證明上郭張木莉之印章印文相同，
      參酌被告癸○自承上開記載之簽名為其代簽，印章為其代
      蓋（詳本院卷第124 頁第2 行），則自應認郭張木莉向壬○○、辛○○○、子○○所借之20萬元、10萬元、10萬元
      ，均已由各貸與人交付完畢，被告庚○○、戊○○雖辯稱
      未交付借款，被告癸○雖辯稱交付之借款尚有不足，然均
      未提出反證加以證明，所辯即難認與事實相符，尚無可採
      。
    3.被告庚○○聲請傳證人呂菊攣、辛○○○、子○○經本院
      隔離訊問結果，各證人所述雖略有出入，然各該證人僅係
      提供資金借予他人，實際執行借貸程序、設定抵押擔保者
      均為原告，則證人對借貸過程縱有不清楚，亦屬常情，難
      認所證即屬不實，況本件借款業已歷時十餘年，亦難要求
      證人對借貸細節記憶清晰，是被告庚○○、癸○指證人所
      證有何出入，據以推論借款未經給付或未經完全給付，尚
      無理由。
    4.本院95年度訴字第999 號清償借款事件（下稱系爭他案）
      之訴訟標的，為郭張木莉於79年6 月13日向丙○○、子○○、辛○○○各借款10萬元（合計30萬元，同由被告癸○
      、庚○○擔任連帶債務人）之消費借貸款返還請求權，有
      判決1 份附卷可稽（詳本院卷第129 頁），與本件借款發
      生之時間尚非同一，訴訟標的即非相同，而本件借款確屬
      存在已如前述，則如認系爭他案之借款與本件同一，即屬
      他案借款是否存在之問題，自應於該他案訴訟中加以抗辯
      爭執，本院仍應就本件所訴有無理由加以判斷，不因原告
      另提起系爭他案而有差異，被告戊○○辯稱本件債權與系
      爭他案之債權同一，認有重複起訴之情形，亦無可採。
  (二)關於本件消費借貸契約經系爭執行事件分配清償後，尚得請
    求之本金為若干：
    1.按執行法院依執行名義為強制執行，並因准許其他債權人
      於執行程序中參與分配，而須就執行所得金額為分配，依
      強制執行法第38條規定，除優先受償之債權外，法院應按
      各債權人之債權額平均分配執行所得，又各債權人之債權
      額，原則上固有執行名義可為依據，然因類如拍賣抵押物
      裁定、本票准許強制執行裁定等，並無實質之確定力，故
      強制執行法於85年10月9 日修正公布時，特修正第39條對
      於分配表得聲明異議事由之規定，由原規定僅可對分配表
      金額之計算及分配之次序聲明異議，擴大為就分配表所載
      各債權人債權或分配金額均可聲明異議，且依同法第40條
      至第41條關於分配表異議程序之規定可知，執行法院對債
      權人或債務人就債權或分配金額之爭執，並無加以裁判認
      定之權力，除各債權人與債務人均已同意或未為反對之陳
      述，可依各債權人與債務人之共識認定各債權人應受分配
      之金額外，即須另由為異議之債權人或債務人向民事法院
      ，對為反對陳述之債權人或債務人提起分配表異議之訴，
      以解決對債權及分配金額之紛爭，從而分配表於上開執行
      程序所確定者，僅各債權人可受分配之金額，除經民事法
      院於分配表異議之訴中合併判決認定外，就依無實質確定
      力執行名義聲請強制執行之債權人，尚難認其債權業經合
      法程序判斷確有如分配表所載，則依分配表分配之結果，
      僅可確定由債務人清償各債務人之金額，至清償之實質內
      容則尚難依分配表所記載遽下定論，法院於訴訟中自非無
      審酌之餘地；又85年10月9 日修正公布前，對分配表可聲
      明異議之事由雖不及債權金額，此僅屬強制執行法對該部
      分規定之缺漏，尚難因不得對債權金額提出分配表異議之
      訴，即認分配表所列無實質確定力執行名義之債權金額，
      業經實質判斷而確定，則法院於訴訟中同可加以審酌。
    2.原告主張本件借款約定期限為1 個月，利息按週年利率18
      .25 ％計算，遲延利息另按週年利率36.5％計算，違約金
      按週年利率36.5％計算，未依約還款時，如附表二之本票
      另作為懲罰性加重責任之違約金之事實，核與抵押權設定
      契約書、抵押借款切結書之記載相符（詳本院卷第7 頁、
      第8 頁），固堪信為真實。惟按約定利率，超過週年20％
      者，債權人對於超過部分之利息，無請求權；約定之違約
      金額過高者，法院得減至相當之數額，民法第205 條第25
      2 條分別定有明文，又審酌借款違約金之約定是否過高時
      ，應參考利息之約定，如約定之利息已高，甚至已臨界或
      超過法定限制，自應將違約金減至較低之數額，以為衡平
      ，否則債權人可藉違約金之約定，規避利率之限制，將使
      上開最高利率之規定形同具文。而本件借款利息按週年利
      率18.25 ％計算，遲延利息另按週年利率36.5％計算之約
      定，就遲延給付時合計超過週年利率20％部分，依上開規
      定，原告即無請求之權利。又本件借款約定之利息既已高
      達週年利率18.25 ％，給付遲延時利息之約定並超過週年
      利率20％，則原按週年利率36.5％計算之違約金約定自屬
      過高而應加以酌減，審酌銀行借款逾期超過6 個月時，約
      定之違約金係按利息之2 成計算，但擔保借款約定之利息
      一般遠低於20％，本院認本件借款利息之約定已高，違約
      金自以減至約定利息之0.1 成為適當。
    3.本件借款壬○○、辛○○○、子○○各有20萬元、10萬元
      、10萬元債權已如前述，又因系爭執行事件拍賣分配結果
      ，壬○○、辛○○○、子○○各受償176,044 元、88,023
      元、88,023元，業經本院調系爭執行事件全卷核閱無訛，
      依系爭執行事件之分配表計算、分配之結果，雖認壬○○
      、辛○○○、子○○分別尚有303,356 元、151,677 元、
      151,677 元債權未受清償（原告主張壬○○、辛○○○、
      子○○受分配後，分別仍有319,024 元、159,504 元、15
      9,504 元債權未受償，尚有錯誤），然該計算結果係以遲
      延利息54.75 ％、違約金週年利率36.5％為基準計算而得
      ，顯非合理，爰依上開利息、違約金之說明及認定，審酌
      本件清償內容應如附表三所示，則壬○○、辛○○○、子
      ○○經系爭執行事件分配清償後，尚未受償而得請求之本
      金各為86,244元、43,121元、43,121元。
    4.如附表二所示本票依抵押借款切結書之記載，係約定作為
      借款之擔保，但於郭張木莉未依約清償時，如附表編號二
      所示本票即約定作為違約金，有抵押借款切結書附卷可稽
      （詳本院卷第8 頁），則附表編號二所示本票所表彰之權
      利即屬本件借款之一部，非本件借款外，丙○○、壬○○
      、辛○○○、子○○尚有如附表二所示之本票債權，則被
      告如已因債權人持如附表編號二所示本票而受強制執行，
      在受執行之範圍內，本件借款當認已受清償，丙○○、壬○○、辛○○○、子○○自無權將已受清償之借款債權再
      轉讓與原告或他人。經查：
      (1)本院85年度執字第10936 號執行事件，係由訴外人呂菊
        攣、丙○○聲請執行被告庚○○所有之動產，因無人應
        買，由呂菊攣以67,000元承受，而呂菊攣所持執行名義
        為本院85年度執字第2474號執行事件所發之債權憑證，
        又該執行事件係依本院80年度票字第4303號本票准許強
        制執行裁定核發債權憑證，業經本院調閱該執行卷查閱
        無訛，且原告自承本院80年度票字第4303號本票准許強
        制執行裁定所裁准執行之本票即如附表編號3 號之本票
        （詳本院卷第260 頁原告更正聲明狀及所附本票、本院
        民事裁定），則被告於該案所受執行之金額，即屬對壬○○之清償，而依系爭執行事件受分配後壬○○所剩本
        金債權86,244元，計算自系爭執行事件分配基準日翌日
        之81年1 月15日起至承受之日即85年8 月30日止之天數
        ，按上述週年利率20％計算遲延利息為79,770元（86,2
        44×20％×1,68 8/365＝79,770，小數點以下四捨五入
        ），則清償遲延利息尚有未足，無法清償借款本金，故
        該次執行受償後，壬○○仍有借款本金債權86,244元未
        受清償。
      (2)本院94年度執字第55034 號執行事件，係由訴外人賴澄
        枝持本院85年度執字第2474號執行事件所發之債權憑證
        聲請強制執行，又該執行事件係依本院80年度票字第43
        03號本票准許強制執行裁定核發債權憑證，而本院80年
        度票字第4303號本票准許強制執行裁定所裁准執行之本
        票即如附表編號3 號之本票已如前述（詳事實及理由四
        (二)4.之(1)），則被告於該案所受執行之金額，亦屬對壬○○之清償，而經該執行事件執行結果，高雄市政府工
        務局養護工程處業已扣押原應支付被告己○○之薪津合
        計410,029 元，並由賴澄枝領取，有該處96年9 月20日
        高市工養處人字第0960016780號函及所附扣薪明細、言
        詞辯論前之電話紀錄各1 份附卷可按（詳本院卷第355
        頁、第381 頁），然依系爭執行事件、本院85年度執字
        第10936 號執行事件取償結果，壬○○僅有借款本金債
        權86,244元未受償，加計自聲請強制執行之94年10月17
        日前5 年起至96年11月30日止之天數，按上述週年利率
        20％、週年利率0.2 ％計算遲延利息、違約金後，壬○○之本金、利息、違約金債權合計為210,341 元（86,2
        44＋86,244×20％×《1 ＋1 ％》×2,600/ 365＝210,
        341 ，小數點以下四捨五入），顯已完全受償，則原告
        主張自壬○○受讓本件借款債權，自無可採。
    5.本院94年度執字第55035 號執行事件係由債權人丙○○聲
      請對債務人戊○○強制執行，業經本院調卷審核無訛，非
      壬○○、辛○○○、子○○聲請對本件被告強制執行，亦
      非原告以繼受壬○○、辛○○○、子○○債權為由聲請強
      制執行，則無論執行結果如何，尚與本案之清償無關，被
      告庚○○辯稱應予扣除，自有未合。
  (三)關於本件消費借貸契約之債權有無讓與原告：
    1.原告就其主張受讓辛○○○、子○○上開債權之事實，已
      提出存證信函2 份、債權讓與證明書2 份為證（詳本院卷
      第22頁起、第314 頁起），被告庚○○僅否認借款已交付
      ，被告己○○僅否認郭張木莉有借款或借款已交付，被告
      癸○僅否認收受超過30萬元部分之借款，然對於原告所提
      出之上開證物之形式真正均無意見，且亦未爭執辛○○○
      、子○○與原告間有上開轉讓行為，況辛○○○對上開債
      權確已轉讓之事實，業已證稱如上，則自應認辛○○○、
      子○○對郭張木莉之上開各43,121元消費借貸本金債權及
      相關之利息、違約金債權，業已轉讓予原告。
    2.至證人子○○雖證稱未將債權轉讓予原告，但子○○既自
      承由原告所提出，記載伊與原告通知被告將上開債權讓與
      原告之存證信函上，所蓋用之印章確為伊所有（詳本院卷
      第296 頁），而未說明既未讓與債權，何以在通知轉讓債
      權之存證信函蓋章，則其上開未將債權轉讓原告之證言即
      難遽認為真實，併予敘明。
  (四)關於原告請求給付之本金、利息、違約金有無理由：
    1.按借用人應於約定期限內，返還與借用物種類、品質、數
      量相同之物；遲延之債務，以支付金錢為標的者，債權人
      得請求依法定利率計算之遲延利息，但約定利率較高者，
      仍從其約定利率；當事人得約定債務人於債務不履行時，
      應支付違約金；繼承人自繼承開始時，除本法另有規定外
      ，承受被繼承人財產上之一切權利義務；繼承人對於被繼
      承人之債務，負連帶責任；連帶債務之債權人，得對於債
      務人中之一人或數人或其全體，同時或先後請求全部或一
      部之給付，民法第478 條前段、第233 條第1 項、第250
      條第1 項、第1148條第1 項前段、第1153條第1 項、第27
      3 條分別定有明文。
    2.郭張木莉既向辛○○○、子○○各借款10萬元，且尚各有
      43,121元未受清償，且被告癸○、庚○○為連帶債務人，
      被告庚○○、己○○、戊○○為郭張木莉之繼承人，而辛○○○、子○○已將上開債權轉予原告，並以存證信函及
      本件起訴狀之繕本通知被告，則原告訴請被告連帶給付上
      開本金，及本件起訴前未及5 年之90年3 月31日起至清償
      日止，按週年利率18.25 ％計算之遲延利息，依法即無不
      合。
    3.次按利息、紅利、租金、贍養費、退職金及其他一年或不
      及一年之定期給付債權，其各期給付請求權，因五年間不
      行使而消滅，民法第126 條定有明文；又遲延利息之請求
      權，因5 年間不行使而消滅，金錢債務之債務人給付遲延
      所應付之違約金，係按一定利率及遲延日數計算者，名稱
      雖與遲延利息異，然實質上仍為賠償債權人因遲延所受損
      害，債權人應同樣按時收取，不因其名稱有異而謂其時效
      之計算應有不同，此有最高法院70年度台上字第3511號判
      決意旨可資參照。本件借款債權約定之違約金亦係約定按
      一定利率及遲延日數計算，參照上開規定及最高法院判決
      意旨，違約金之請求自有5 年短期時效之適用，而本件係
      95年3 月27日提起訴訟，有起訴狀首頁所蓋本院收狀戳可
      據（詳本院卷第3 頁），原告既未主張系爭執行事件後，
      尚有何中斷時效之事由，則訴請給付起訴前5 年即90年3
      月27日前之違約金，依法即有未合；又依上述違約金減少
      之審酌，則原告訴請給付超過按週年利率0.2 ％（遲延利
      息週年利率20％之0.1 成）計算之違約金，亦有未合。
    4.至被告癸○辯稱原告要求重複簽發本票部分，因原告本件
      訴請給付者，非該重複簽發之本票票款，則縱有重複不實
      ，應於原告或其轉讓之人持該本票請求時，在該特定案件
      為抗辯爭執，逕在與該重複本票無關之本案為抗辯，尚無
      可採。
五、綜上所述，原告訴請被告連帶給付86,242元（43,121＋43,1
    21＝86,242）及自90年3 月31日起至清償日止按週年利率18
    .25 ％計算之利息，並自90年3 月27日起至清償日止按週年
    利率0.2 ％計算之違約金，依法尚無不合，應予准許，超過
    該範圍之請求尚無理由，應予駁回。又本件原告訴請給付有
    理由部分，為所命給付金額未逾50萬元之判決，依民事訴訟
    法第389 條第1 項第5 款規定，應依職權宣告假執行，又被
    告癸○、庚○○、戊○○陳明願供擔保，聲請宣告免為假執
    行，經核就原告勝訴並由本院依職權宣告假執行部分，合於
    法律規定，爰酌定相當之擔保金額宣告之，至原告敗訴部分
    ，假執行之聲請亦失所依據，應併駁回。
六、本件事證已臻明確，原告另提出最高法院80年度台抗字第43
    1 號訴外人呂菊攣就本票裁定強制執行事件對訴外人吳希麒
    提起再抗告之裁定、吳希麒為義務人兼債務人及被告癸○為
    連帶債務人之抵押權設定契約書、己○○對本院94年度訴字
    第53463 號執行事件聲明異議請求撤銷執行之書狀2 份（該
    部份原告業已撤回起訴），被告癸○聲請調查之證人甲○○
    即吳希麒之女（原名吳玲玲）所證，被告庚○○提出之丙○○聲請對被告癸○、庚○○、訴外人郭張木莉發支付命令之
    聲請狀（本院85年度促字第27208 號，該部份原告業已撤回
    起訴），及本院依職權函查之國泰人壽股份有限公司傳真扣
    薪資料（該部份係與撤回部分有關），經審酌後，認均與本
    件之判決結果無影響，爰不一一論述，併予敘明。
七、據上論結，本件原告之訴為一部有理由，一部無理由，依民
    事訴訟法第385 條第1 項前段、第79條、第85條第2 項、第
    389條第1 項第5 款、第392條第2項，判決如主文。
中　　華　　民　　國　　96　　年　　12　　月　　14　　日
                  民事第一庭審判長法　官　陳嘉惠
                                  法  官  廖純卿
                                  法  官  鄭峻明
正本係照原本作成。
如不服本判決，應於送達後20日內，向本院提出上訴狀並表明上
訴理由，如於本判決送達前提起上訴者，應於判決送達後10日內
補提上訴理由書（須附繕本）。
中　　華　　民　　國　　96　　年　　12　　月　　14　　日
                                書記官　莊豐源
附表一：
┌──┬──────┬───┬──┬──────┬────┐
│編號│  土地坐落  │ 地號 │地目│   面積     │權利範圍│
│    │            │      │    │（平方公尺）│        │
├──┼──────┼───┼──┼──────┼────┤
│ 1  │高雄市前鎮區│718   │ 建 │   2186     │26/5023 │
│    │愛群段      │      │    │            │        │
└──┴──────┴───┴──┴──────┴────┘
┌──┬──┬───────┬─────┬─────┬─────┐
│編號│建號│建物門牌號碼  │建物面積（│坐落基地  │權利範圍  │
│    │    │              │平方公尺）│          │          │
├──┼──┼───────┼─────┼─────┼─────┤
│１  │4831│高雄市前鎮區一│3層：68.11│高雄市前鎮│全部（共同│
│    │    │心二路46號3 樓│陽台：7.7 │區○○段第│使用部分：│
│    │    │              │（共12樓）│718 號    │4773建號）│
└──┴──┴───────┴─────┴─────┴─────┘
附表二：
┌─┬────┬─────┬──────┬──────┬────┬────┐
│編│發票人  │金      額│發票日      │付款日      │ 受款人 │本票號碼│
│號│        │（新台幣）│            │            │        │        │
├─┼────┼─────┼──────┼──────┼────┼────┤
│  │癸○、郭│8萬元     │78年8月23日 │空白        │  空白  │323795  │
│1 │璧爐、郭│          │            │            │        │        │
│  │張木莉  │          │            │            │        │        │
├─┼────┼─────┼──────┼──────┼────┼────┤
│  │癸○、郭│12萬元    │78年8月23日 │空白        │  空白  │125455  │
│2 │璧爐、郭│          │            │            │        │        │
│  │張木莉  │          │            │            │        │        │
├─┼────┼─────┼──────┼──────┼────┼────┤
│  │癸○、郭│20萬元    │78年8月23日 │空白        │  空白  │125372  │
│3 │璧爐、郭│          │            │            │        │        │
│  │張木莉  │          │            │            │        │        │
├─┼────┼─────┼──────┼──────┼────┼────┤
│  │癸○、郭│10萬元    │78年8月23日 │空白        │  空白  │125368  │
│4 │璧爐、郭│          │            │            │        │        │
│  │張木莉  │          │            │            │        │        │
├─┼────┼─────┼──────┼──────┼────┼────┤
│  │癸○、郭│10萬元    │78年8月23日 │空白        │  空白  │125371  │
│5 │璧爐、郭│          │            │            │        │        │
│  │張木莉  │          │            │            │        │        │
└─┴────┴─────┴──────┴──────┴────┴────┘
附表三：
┌─┬───────┬──────────┬────────────┬────────────┬───────────────┐
│編│債權人        │遲延前之利息        │遲延後至分配基準日之利息│違約金                  │受償結果                      │
│號│債權本金      │79.06.23-79.07.22   │（小數點以下四捨五入）  │（小數點以下四捨五入）  │                              │
│  │              │                    │79.07.23-81.01.14       │79.07.23-81.01.14       │                              │
├─┼───────┼──────────┼────────────┼────────────┼───────────────┤
│  │壬○○        │3,000               │59,288                  │593                     │利息及本金113,756 元受償，尚有│
│1 │200,000       │（200,000 ×18.25 ％│（200,000 ×20％×541/36│（200,000 ×20％×1％ ×│本金86,244元未受償（176,044 －│
│  │              │×30/365＝3,000）   │5＝59,288）             │541/365 ＝593）         │3,000－59,288＝113,756）      │
├─┼───────┼──────────┼────────────┼────────────┼───────────────┤
│  │辛○○○      │1,500               │29,644                  │296                     │利息及本金56,879元受償，尚有本│
│2 │100,000       │（100,000 ×18.25 ％│（100,000 ×20％×541/36│（100,000×20％×1 ％× │金43,121元未受償（88,023－    │
│  │              │×30/365＝1,500）   │5＝29,644）             │541/365 ＝593）         │1,500 －29,644＝56,879）      │
├─┼───────┼──────────┼────────────┼────────────┼───────────────┤
│  │子○○        │1,500               │29,644                  │296                     │利息及本金56,879元受償，尚有本│
│3 │100,000       │（100,000 ×18.25 ％│（100,000 ×20％×541/36│（100,000×20％×1 ％× │金43,121元未受償（88,023－    │
│  │              │×30/365＝1,500）   │5＝29,644）             │541/365 ＝593）         │1,500 －29,644＝56,879）      │
└─┴───────┴──────────┴────────────┴────────────┴───────────────┘
